# 老师们财税72013 8号文退税是非经常性损益吗

提问人：尉迟 时间：2014-12-04 13:07:50
我公司销售图书，根据财税72013 8号文， 2013 年图书销售免税，但是 13 年我们都缴税了，现在给退回了，这笔营业外收入应该是非经常性损益吧

回答人：chenyiwei
由于财税[2013]87号文临近 2013 年底才发布，且规定“纳税人如果已向购买方开具了增值税专用发票，应将专用发票追回后方可申请办理免税。凡专用发票无法追回的，一律照章征收增值税”导致需要花费一定时间才能最终确定可获得退税的金额，因此很多企业（除了主要销售客户也在新华书店系统内的以外）在 2014 年才能够可靠计量可获得退税或可抵顶以后年度应纳税款的金额，相应只能计入 2014 年度损益。个人理解此问题仅仅是因为文件发布和处理程序方面的原因导致损益跨年，但仍与主营业务相关，且在目前情况下很难说以后不会再出现此类情况，因此不建议作为非经常性损益。